# 投资款项的报表列示

提问人：jackiechen8623 时间：2015-11-23 13:40:01
A公司为有限合伙企业，由 5 个自然人组成；B公司由A公司出资 600 万元持股2%、非关联基金公司持股98%组成； B公司实际由A公司合伙人控制，主要从使用投资与咨询。 问题： 1 、年末A公司编制报表时，对于B公司的投资是否算作子公司合并，并按长投列示于母公司报表呢？ 2 、B公司对外进行投资，是否根据投资性质进行列示，例如：准备通过2-5年赚取利润即计入可供出售金融资产？

回答人：chenyiwei
1 、从你说的情况看，A是B的GP（普通合伙人），享有权益比例为 2 ％，这种情况一般认为多数可能性是代理人，A不能控制B的可能性较大。 2 、要考虑B公司是否为投资性主体，以及持有投资的目的、与被投资方之间关系的性质等因素综合考虑。